# WANDERSON R. MARQUES

Web Developer & Data Scientist

(81) 9-9824-4913 (zap)

wrm@cin.ufpe.br

github.com/wanderson-r-marques

Recife-PE



#### RESUMO

Desenvolvedor Web FullStack com mais 7 anos de experiência, CEO da W2U - Web & Tecnologia por 7 anos e Diretor de Tecnologia no Educa10 por 4 anos. Essas são algumas das minhas qualificações durante minha carreira no mundo da tecnologia. Sou graduado em Sistemas de Informação pela UFRPE(Universidade Federal Rural de Pernambuco) e Pós-Graduado em Engenharia e Ciência de Dados pela UFPE(Universidade Federal de Pernambuco). Como Engenheiro e Ciêntista de Dados participei de uma residência realizada pela Samsung e a UFPE, onde colocamos em prática todo conteúdo obtido utilizando o super computador da Samsung chamado IARA. Todo dia me especializo mais e não paro de me atualizar sobre as novas tecnologias que não param de surgir.

# **EXPERIÊNCIAS**

# **Engineering and Data Science**

CIn UFPE | 2021 - 2022

Residência em Ciência de Dados no Centro de Informática da Universidade Federal de Pernambuco (CIn-UFPE) em parceria com o SiDi e a Samsung.

- Estatística · Aprendizado de máquina · Análise de dados · Capacidade analítica · Visualização de dados
- Scikit-Learn · MLOps · Tableau · TensorFlow · Pandas (Software) · Python
- Cassandra · MongoDB · MySQL

#### Web Developer

CE Fernando Beltrão | 2015 - 2021

Desenvolvi diversos sistemas como: portal do aluno/responsável/administrador, verificação de entrada e saída de alunos pela catraca eletrônica e correção de provas online. Implantei a utilização do Moodle para avaliações e acompanhamento das atividades e vídeos.

- Desenvolvimento web · Analista de sistema
- Moodle · HTML5 · JavaScript · cPanel · Google Analytics · PHP · CSS
- · Microsoft SQL Server

# **Systems Analyst**

Procfit | 2014 - 2015

Com sistema próprio da empresa para farmácias, dei treinamento e suporte para os usuários administradores. Implantei e-commerces, sistemas educacionais e sites institucionais. As atividades requeriam regras de negócio. requisitos de sistema e documentação de apoio para desenvolvimento.

- Desenvolvimento web Analista de sistema
- Laravel · API REST · Google Ads · JavaScript · cPanel · Google Analytics · PHP · Magento
- MySQL

#### **Full-stack Developer**

Infordraw | 2012 - 2014

Empresa de desenvolvimento de sistemas educacionais. Contribui com desenvolvimento de websites responsivos para os clientes.

- · Desenvolvimento web
- PHP · Bootstrap · Google Ads · JavaScript · cPanel · Google Analytics
- MvSOL

W2U Web & Tecnologia | 2004 - 2011

A W2U era uma empresa de desenvolvimento de sistemas e foi uma das primeiras a implantar um sistema de EAD em Recife. Foi aprovada e incubada no ITEP (Instituto de Tecnologia de Pernambuco).

- Gestão empresarial · Desenvolvimento de plataformas dinâmicas · Recursos humanos (RH)
- Gestão de equipes · Gestão operacional · Gestão de relacionamento com o cliente

## PROJETOS

O ALTEA (Alternativa Laboral para Transtorno de Espectro Autista) é um projeto que visa a inserção de pessoas com autismo no mercado de trabalho. O diferencial é que não é pelo sistema de cotas e sim como uma forma de enxergar o hiperfoco como uma vantagem, caso o hiperfoco tenha relação com a empresa ou função atribuida ao autista.

Bolsa10 Em desenvolvimento

O Bolsa10 é um projeto que tem o objetivo de ajudar famílias de renda baixa a colocarem seus filhos em escolas privadas com desconto. Assim a criança pode ter uma educação de qualidade e concorrer com aquelas que não nescessitam de auxilio social.

# **HABILIDADES**

#### Web Developer

JavaScript/ReactJS/PHP/Python Laravel/Node.js/Django/SpringBoot PostgreSQL/MySQL/MongoDB/SQL Server/API Rest Wordpress/Magento/Docker/cPanel

HTML5/CSS/Bootstrap/jQuery

cPanel/Google Analytics/Google Ads

#### **Data Scientist**

Python/Scikit-Learn/MLOps/TensorFlow Machine-Learning/Pandas/Flash AzureML/MLFlow/NLP Anaconda/Tableau

# **FORMAÇÃO**

## Pós-Graduação

Engenharia e Ciência de Dados Universidade Federal de Pernambuco 2021 - 2022

# Graduação

Sistemas de Informação Universidade Federal Rural de pernambuco

# **P**RÊMIOS

Honra ao Mérito Aluno Laureado na graduação

Melhor aluno Curso de ASP em 2003. Prêmio fornecido pelo governo do estado

# IDIOMAS

Português (Nativo) Inglês (Básico)